# 请教陈老师，关于应收票据（银行承兑汇票）

提问人：liandlh 时间：2016-02-01 10:48:27
陈老师，您好！！！
有个问题我想请教一下，应收票据（银行承兑汇票），企业已经拿给银行贴现，但是还未收到钱，银行出具了一张已收票清单给企业，请问陈老师这个账务处理应该怎么做？需要做应收票据的减少吗？

回答人：chenyiwei
关键是：这种情况能否认定为票据所有权上的主要风险和报酬已经转移给贴现银行，相应地形成企业对贴现银行的应收债权？建议查阅贴现协议的主要条款，必要时咨询律师意见。如果票据所有权上的主要风险和报酬已经转移给贴现银行，则企业应终止确认该贴现票据（假设为风险很小的大型银行开出的银行承兑汇票，下同），同时确认一项对贴现银行的其他应收款。